# 求助陈版主，应付职工薪酬的疑问

提问人：liuweisheng 时间：2021-07-15 12:33:12
个人负担的社保当月计提，次月发放。期末应付职工薪酬-工资余额中是否应该包含个人负担社保部分金额，还是转入其他往来款。谢谢版主解惑。

回答人：chenyiwei
取决于企业的代扣代缴义务何时发生。如果在资产负债表日已有就本月的社保个人承担部分作代扣代缴的义务（该项义务不取决于本企业支付本月工资）的，则应转入其他往来（其他应付款）；如果尚无代扣代缴义务，只有一般的工资支付义务的，则作为“应付职工薪酬——工资”列报。